臺灣臺中地方法院刑事判決　　　　　　　96年度易字第2753號
公　訴　人　臺灣臺中地方法院檢察署檢察官
被　　　告　丙○○
上列被告因恐嚇等案件，經檢察官提起公訴（96年度偵字第6169
號），本院判決如下：
    主    文
丙○○公然侮辱人，處拘役貳拾日，減為拘役拾日，如易科罰金
，以新台幣壹仟元折算壹日；又以加害生命、身體之事，恐嚇他
人致生危害於安全，處拘役伍拾日，減為拘役貳拾伍日，如易科
罰金，以新台幣壹仟元折算壹日。應執行拘役拾日，如易科罰
金，以新台幣壹仟元折算壹日。
    犯罪事實
一、丙○○與乙○○均為住在臺中縣太平市○○○街8巷社區之住
    戶，乙○○於民國96年2月22日下午1時30分許，駕車搭載其
    妻甲○○及其子女行經上址2號與7號間之車道時，因丙○○
    將車停放在上開處所，擋住乙○○之車，乙○○遂按鳴喇叭
    2次。丙○○聽到喇叭聲後，心生不滿，竟基於公然侮辱之
    犯意，從上址2號住處內衝出，並在該車道多數住戶得出入
    之場所，當著甲○○及乙○○之子女面前，接續以台語「幹
    你娘」、「你叭啥小」等穢語辱罵乙○○，以此方式公然侮
    辱乙○○。乙○○聞言下車後，丙○○另行起意，基於恐嚇
    危害安全之犯意，把手舉高作勢要毆打乙○○，惟未實際動
    手，嗣丙○○回到自己車上移車時，復接續從車窗探頭，以
    手指著乙○○恫稱：「你再給我逼看看」，以此加害生命、
    身體之事恐嚇乙○○，使乙○○心生畏懼，致生危害於安全
    。
二、案經乙○○訴由臺灣臺中地方法院檢察署檢察官偵查起訴。
    理    由
一、訊據被告丙○○固承認其於上開時地，不滿告訴人乙○○鳴
    按喇叭，而從住處衝出，並對告訴人乙○○稱「你叭啥小」
    等事實，惟矢口否認有何公然侮辱或恐嚇犯行，辯稱：我沒
    有罵「幹你娘」或「你再給我逼看看」，亦未作勢要毆打乙○○云云。
二、經查：
  (一)被告上開犯罪事實，業據告訴人乙○○先後於檢察官偵查及
    本院審理時一致證述在卷，其於偵查中證述：「96年2月22
    日下午1點半左右，在臺中縣太平市○○○街8巷7號與2號之
    間，因為我跟家人去用餐回來時路被擋到了，所以按2次喇
    叭，他就衝出來對我罵『幹你娘』、『你叭啥小』，他作勢
    要打我，我覺得不對勁就出來，結果他就沒有打下去，之後
    他轉頭回去他車子再罵我說『再給我逼看看』，連續講了2
    次」、「很大聲且很兇惡」、「我被嚇到了」等語；於本院
    審理時證稱：「（96年3月20日偵查作證稱被告有對你出口
    辱罵，辱罵的內容？）幹你娘雞歪，叭啥小，沒有水準」、
    「被告回到他的車內，從車窗探出頭來用手指著我說，你再
    給我逼看看，講2次」、「被告站在我的車旁我也下車時，
    他有作勢要打我」、「被告把手舉高作勢要打我」等語。
  (二)證人甲○○於偵查中證述：「（丙○○）他罵『幹你娘』、
    『叭啥小』，而且他非常兇惡到我們車附近」、「（丙○○
    有無作勢要打你老公？）有」、「（丙○○回去之後有無再
    罵什麼嗎？）有，他又說『你再給我逼看看』」等語；於本
    院審理時證稱：「我先生按了2次喇叭後，被告從家裡衝出
    來到我先生車旁，就罵三字經幹你娘，叭啥小，被告很兇，
    我先生就下車」、「被告對著我先生說你叭啥小，你再給我
    叭看看」、「（被告當時有任何舉動看起來像要打人嗎？）
    就是很兇一直靠近我先生」、「應該有把手舉高作勢要打我
    先生」等語。
  (三)經核證人乙○○及甲○○所陳述之案發經過，關於被告聽到
    乙○○鳴按喇叭後，即從住處衝出，對著乙○○辱罵「幹你
    娘」、「你叭啥小」，並作勢毆打乙○○，嗣又對乙○○恫
    稱「你再給我逼看看」等情節大致均相符合，且其二人與被
    告為鄰居關係，於案發前並無任何冤仇過節，此亦為被告所
    是認，是其二人自無共同設詞誣陷被告致己身陷誣告、偽證
    刑責之必要，且被告自承聽到喇叭聲音後，有衝出有對乙○○稱「你叭啥小」，足見被告當時確有心生不滿之情形，則
    其於盛怒下對乙○○辱罵「幹你娘」，進而作勢毆打及出言
    恐嚇，亦不悖於常情。
  (四)綜上所述，被告所辯不足採信。本件事證明確，其犯行堪以
    認定。至於乙○○所述被告係回到車上探頭說「你再給我逼
    看看」，與甲○○所述被告係站在乙○○身旁說「你再給我
    逼看看」，二者雖略有不一，然此業據乙○○於本院審理時
    明確陳述：「我很確定被告是回到他車上探頭說的」，甲○○此部分證言，或因案發當時緊張害怕，未能明確記憶所有
    細節所致，尚不足執為有利被告之認定，併予敘明。
三、被告於社區車道多數住戶得出入共見共聞之狀態下，以穢語
    辱罵告訴人乙○○，足以貶損他人對告訴人乙○○之社會評
    價，進而作勢毆打及出言恐嚇，核其所為，係犯刑法第309
    條第1項之公然侮辱罪及同法第305條之恐嚇危害安全罪。被
    告所犯上開2罪，犯意各別，行為互殊，罪名有異，應予分
    論併罰。爰審酌被告前無任何犯罪紀錄，有卷附臺灣高等法
    院被告前案紀錄表可參，其僅因停車問題，即公然以不堪入
    耳之言詞辱罵告訴人，更以舉動及言語施以恐嚇，犯後飾詞
    卸責，迄未與告訴人乙○○達成和解等一切情狀，分別量處
    如主文所示之刑，並均諭知易科罰金之拆算標準，暨定其應
    執行之刑及諭知易科罰金之折算標準。又被告本案犯罪時間
    係於96年4月24日以前，所犯合於中華民國96年罪犯減刑條
    例所定減刑要件，應依該條例第2條第1項第3款之規定，減
    其刑期2分之1。
據上論斷，應依刑事訴訟法第299條第1項前段，刑法第309條第1
項、第305條、第41條第1項前段、第51條第6款，刑法施行法第1
條之1，中華民國96年罪犯減刑條例第2條第1項第3款、第7條，
判決如主文。
中　　華　　民　　國　　96　　年　　8 　　月　　17　　日
                  刑事第十二庭  法  官羅智文
上正本證明與原本無異。
如不服本判決，應於送達後十日內向本院提出上訴狀（須附繕本
），上訴於臺灣高等法院臺中分院。
                                書記官  廖春玉
中　　華　　民　　國　　96　　年　　8 　　月　　17　　日
附錄論罪科刑法條
刑法第305條
以加害生命、身體、自由、名譽、財產之事，恐嚇他人致生危害
於安全者，處2年以下有期徒刑、拘役或300元以下罰金。
刑法第309條第1項
公然侮辱人者，處拘役或300元以下罰金。
